【裁判字號】    99,勞抗,13
【裁判日期】    990714
【裁判案由】    給付資遣費等
【裁判全文】
臺灣高等法院民事裁定                  99年度勞抗字第13號
抗  告  人  甲○○
上列抗告人因與相對人艾思妮國際股份有限公司、乙○○間給付
資遣費等事件，對於中華民國99年4 月12日臺灣士林地方法院內
湖簡易庭99年度湖勞調字第18號所為裁定提起抗告，本院裁定如
下：
    主  文
原裁定廢棄。
    理  由
一、本件抗告人以其於民國 (下同)87年9月25日起任職於相對人
    所屬曼黛瑪璉銷售專櫃臺北市○○區○○路4段180號「日湖
    百貨股份有限公司」 (即工作地點)， 擔任銷售人員工作，
    因相對人違法勒令其停職、預扣其薪資，並經其終止勞動契
    約，因向原法院訴請相對人給付勒令停職期間薪資新臺幣（
     下同）15,158元、預告工資41,339元、資遣費471,965元及
    特別休假工資195,676 元並加計利息，經原法院裁定移送臺
    灣彰化地方法院管轄，抗告人不服，提起抗告。
二、抗告意旨略以：相對人提出之從業意願表，係抗告人於93年
    11月25日在臺北市○○○路「明曜百貨公司」相對人之公司
    專櫃簽立。抗告人目前已非相對人之員工，且上開從業意願
    表簽立至今已逾5 年以上，是否仍拘束抗告人訴訟管轄權益
    ，非無置喙之餘地。又，上開從業意願表第13條約定，乃指
    抗告人侵害相對人公司權益之訴訟，兩造合意定臺灣彰化地
    方法院為第一審管轄法院，而本件訴訟係抗告人請求資遣費
    等事件，自無該條約定之適用云云。
三、按當事人得以合意定第一審管轄法院，但以關於由一定法律
    關係而生之訴訟為限；前項合意，應以文書證之，民事訴訟
    法第24條定有明文。次按因契約涉訟者，如經當事人定有債
    務履行地，得由該履行地之法院管轄，此乃民事訴訟法第12
    條就特別審判籍所設之規定，是項約定，無論以文書或言詞
    ，抑以明示或默示為之，是否與債權契約同時訂定，固均無
    不可，即其履行地定有數處或雙務契約當事人所負擔之債務
    雙方定有互異之債務履行地者，各該履行地之法院亦皆有管
    轄權，惟必以當事人間有約定債務履行地之意思表示合致，
    始有該條規定之適用。又事件管轄權之有無，乃法院應依職
    權調查之事項，當事人如主張受訴法院依民事訴訟法第12條
    規定有管轄權，而為對造所否認者，自仍應依同法第277 條
    本文之規定，就該「定有債務履行地」之利己事實負其舉證
    責任(最高法院98年度台抗字第468號裁定參照)。
四、經查，抗告人本於其與相對人艾思妮國際股份有限公司間僱
    傭契約關係，訴請相對人給付違法勒令停職期間薪資、預告
    工資、資遣費及特別休假工資等計724,138 元並加計法定遲
    延利息，並非民事訴訟法規定之專屬管轄案件，依相對人所
    提出抗告人於93年4 月25日簽訂之從業意願表第13條之記載
    ：「本人(即抗告人)如有違背上述意願表條文之規定，應對
    公司負一切損害賠償責任，絕無異議，如有訴訟，同意以彰
    化地方法院為第一(審)管轄法院」，抗告人固同意以臺灣彰
    化地方法院為第一審管轄法院，惟係以關於抗告人違背上開
    意願表之規定，由相對人提起之損害賠償訴訟為限，並不包
    括本件抗告人與相對人間僱傭契約關係而生之給付工資、資
    遣費等訴訟事件在內。又，依抗告人提出之專櫃人員獎懲單
    之記載：「1.據查日湖百貨專櫃人員甲○○(即抗告人)09/0
    8於日湖百貨正櫃CCR(1筆)、10/11於日湖百貨正櫃CCR(2筆)
    …該員連續三個月多筆CCR 異常，依公司條款4.4.1.偽造銷
    貨資料予以勒令停職…」等情(見原法院卷第13頁)，可知兩
    造約定，抗告人工作地點即債務履行地為臺北市○○區○○
    路4段180號(日湖百貨股份有限公司)，依民事訴訟法第12條
    規定，該債務履行地之法院即原法院就本件訴訟事件有管轄
    權，原法院未經調查，即逕以無管轄權為由，裁定移送臺灣
    彰化地方法院，尚有未洽。抗告人提起抗告，求予廢棄原裁
    定，為有理由，應由本院將原裁定廢棄，發回原法院另為適
    法之處理。
五、據上論結，本件抗告為有理由，爰裁定如主文。
中    華    民    國    99    年    7     月    14    日
                    勞工法庭
                        審判長法  官  林恩山
                              法  官  陳雅玲
                              法  官  黃國忠
正本係照原本作成。
不得抗告。
中    華    民    國    99    年    7     月    15    日
                              書記官  陳明俐

司法院資訊處製作；財團法人民間司法改革基金會備份。
